臺灣雲林地方法院刑事協商判決
111年度訴字第219號
公  訴  人  臺灣雲林地方檢察署檢察官
被      告  鄧凡瑜




指定辯護人  本院公設辯護人許俊雄
上列被告因違反毒品危害防制條例案件，經檢察官提起公訴（11
1年度毒偵緝字第54、55、56、57號）及移送併辦（111年度毒偵
字第367號），並聲請進行協商程序，本院合議庭同意改由受命
法官獨任進行協商程序而為判決如下：
    主      文
乙○○犯施用第一級毒品罪，共肆罪，各處有期徒刑拾月。應執行
有期徒刑壹年陸月。
    事實及理由
一、犯罪事實：
　　乙○○基於同時施用第一級毒品海洛因、第二級毒品甲基安非
    他命之犯意，分別為下列行為：
　㈠乙○○於110年8月17日8時5分許為警採尿前幾個小時，在雲林
    縣○○鄉○○村○○街00○0號居所，以將海洛因、甲基安非他命置
    於玻璃球內，再點火燒烤後吸食其煙霧之方式，同時施用海
    洛因、甲基安非他命1次。嗣為警於110年8月17日7時45分許
    ，持雲林地檢署檢察官核發之強制採驗尿液許可書，通知並
    對乙○○採尿送驗，檢驗結果呈嗎啡、可待因、安非他命、甲
    基安非他命陽性反應，始悉上情。
　㈡乙○○於110年10月20日17時9分許在雲林地檢署觀護人室採尿
    前2天之某時許（即110年10月20日19時40分許為警採尿時回
    溯72小時內之某時許），在上址居所，以上開方式，同時施
    用海洛因、甲基安非他命1次。嗣於110年10月20日17時9分
    許，乙○○在雲林地檢署觀護人室接受採尿，並為警於同日17
    時40分許，持雲林地檢署檢察官核發之強制採驗尿液許可書
    ，通知並對乙○○採尿送驗，送驗結果均呈嗎啡、可待因、安
    非他命、甲基安非他命陽性反應，始悉上情。
　㈢乙○○於110年11月3日上午某時許，在上址居所，以上開方式
    ，同時施用海洛因、甲基安非他命1次。嗣於110年11月3日1
    6時54分許，乙○○在雲林地檢署觀護人室接受採尿，送驗結
    果呈嗎啡、可待因、安非他命、甲基安非他命陽性反應，始
    悉上情。
　㈣乙○○於110年11月17日16時44分許為雲林地檢署觀護人室採尿
    前2天之某時許，在上址居所，以上開方式，同時施用海洛
    因、甲基安非他命1次。嗣於110年11月17日16時44分許，乙
    ○○在雲林地檢署觀護人室接受採尿，送驗結果呈嗎啡、可待
    因、安非他命、甲基安非他命陽性反應，始悉上情。
二、證據名稱：
  ㈠被告乙○○於警詢、偵訊、本院準備程序時之供述、自白（警3
    663卷第5至8頁；毒偵367卷第55、57頁；毒偵緝54卷第17至
    19頁；本院卷第52、53頁）。
  ㈡雲林地檢署刑案資料查註紀錄表、全國施用毒品案件紀錄表
    、矯正簡表（毒偵10卷第17至41頁）。
  ㈢犯罪事實一、㈠部分：
  ⒈立人醫事檢驗所（檢體編號：Z000000000000）濫用藥物尿物
    檢驗報告（警3663卷第11至12頁）。
  ⒉欣生生物科技股份有限公司（編號：Z000000000000）濫用藥
    物尿液檢驗報告（毒偵1433卷第43頁）。
  ⒊毒品犯罪嫌疑人尿液採驗作業管制紀錄（警3663卷第13頁）
    、雲林縣警察局臺西分局委託檢驗尿液代號與真實姓名對照
    認證單、代號與真實姓名對照表（代號：Z000000000000）
    （警3663卷第15至16頁）。
  ⒋雲林地檢署檢察官110年8月13日雲檢警聲強字第27號強制到
    場（強制採驗尿液）許可書（警3663卷第9頁）。
　㈢犯罪事實一、㈡部分：　
  ⒈雲林地檢署110年10月20日施用毒品犯尿液檢體監管紀錄表（
    尿液檢驗編號：000000000）、毒品犯採尿具結書（毒偵152
    3卷第7至9頁）。
  ⒉台灣檢驗科技股份有限公司濫用藥物實驗室-高雄（檢體編號
    ：000000000）濫用藥物檢驗報告（毒偵1523卷第11頁）。
  ⒊欣生生物科技股份有限公司（編號：Z000000000000）濫用藥
    物尿液檢驗報告（警3517卷第13頁）。
  ⒋雲林縣警察局臺西分局委託檢驗尿液代號與真實姓名對照認
    證單暨代號與真實姓名對照表（編號：Z000000000000）（
    警3517卷第17至19頁）。
  ⒌雲林地檢署檢察官110年10月18日雲檢警聲強字第39號強制到
    場（強制採驗尿液）許可書（警3517卷第15頁）。
　㈣犯罪事實一、㈢部分：　
  ⒈雲林地檢署110年11月3日施用毒品犯尿液檢體監管紀錄表（
    尿液檢驗編號：000000000）、毒品犯採尿具結書（毒偵155
    8卷第7至9頁）。
  ⒉台灣檢驗科技股份有限公司濫用藥物實驗室-高雄（檢體編號
    ：000000000）濫用藥物檢驗報告（毒偵1558卷第11頁）。
　㈤犯罪事實一、㈣部分：　　
  ⒈雲林地檢署110年11月17日施用毒品犯尿液檢體監管紀錄表（
    尿液檢驗編號：000000000）、毒品犯採尿具結書（毒偵10
    卷第7至9頁）。
  ⒉台灣檢驗科技股份有限公司濫用藥物實驗室-高雄（檢體編號
    ：000000000）濫用藥物檢驗報告（毒偵1558卷第11頁）。
三、本案經檢察官與被告、辯護人於審判外達成協商合意，且被
    告已認罪，其合意內容為：被告願受科刑範圍為有期徒刑10
    月，共4罪，應執行有期徒刑1年6月（詳如主文所示）。本
    院核諸上開協商合意並無刑事訴訟法第455條之4第1項所列
    情形，檢察官聲請改依協商程序而為判決，本院爰不經言詞
    辯論，於協商合意範圍內為協商判決，先予敘明。
四、附記事項：
　㈠按觀察、勒戒或強制戒治執行完畢釋放後，3年內再犯第10條
    之罪者，檢察官或少年法院（地方法院少年法庭）應依法追
    訴或裁定交付審理，毒品危害防制條例第23條第2項定有明
    文。被告前於109年間，因施用毒品案件，經本院以109年度
    毒聲字第190號裁定送觀察、勒戒後，認無繼續施用毒品傾
    向，於110年4月27日執行完畢釋放出所，並由雲林地檢署檢
    察官以109年度毒偵字第866、912、959、998、1054、1158
    、1289號、110年度毒偵字第19、338、370、393、477號為
    不起訴處分確定，有臺灣高等法院被告前案紀錄表及上開不
    起訴處分書在卷可憑。是被告於前開觀察、勒戒執行完畢釋
    放後3年內，又犯本案各次施用第一、二級毒品之犯行，已
    符合上開毒品危害防制條例第23條第2項所定之追訴要件，
    檢察官依法聲請簡易判決處刑，程序上自無不合。
　㈡核被告所為，均係犯毒品危害防制條例第10條第1 、2 項之
    施用第一、二級毒品罪。被告因施用第一、二級毒品而持有
    第一、二級毒品之低度行為，應為其施用之高度行為所吸收
    ，不另論罪。被告以1次施用行為，同時施用第一、二級毒
    品，係以一行為觸犯數罪名，為想像競合犯，應依刑法第55
    條前段規定，從一重之施用第一級毒品罪處斷。被告所犯上
    開4罪間，犯意各別，行為互異，應予分論併罰。
五、應適用之法條：依刑事訴訟法第455條之2、第455條之4第2
    項、第455條之8、第454條第1項，毒品危害防制條例第10條
    第1項、第2項，刑法第11條前段、第55條前段、第51條第5
    項，判決如主文。
六、協商判決原則上不得上訴。但有刑事訴訟法第455條之4第1
    項第1款「於本訊問程序終結前，被告撤銷協商合意或檢察
    官撤回協商聲請者」；第2款「被告協商之意思非出於自由
    意志者」；第4款「被告所犯之罪非第455條之2第1項所得以
    協商判決者」；第6款「被告有其他較重之裁判上一罪之犯
    罪事實者」；第7款「法院認應諭知免刑或免訴、不受理者
    」等情形之一，或協商判決違反同條第2項「法院應於協商
    合意範圍內為判決；法院為協商判決所科之刑，以宣告緩刑
    或二年以下有期徒刑、拘役或罰金為限」等規定者（以上均
    簡稱但書情形），不在此限。
七、本案如有上述但書情形，且不服本判決時，得自判決送達之
    日起20日內，向本院提出上訴狀（須附繕本），上訴於第二
    審法院。
八、本案經檢察官甲○○提起公訴及移送併辦，檢察官顏鸝靚到庭
    執行職務。
中　　華　　民　　國　　111 　年　　6 　　月　　8 　　日
                  刑事第五庭  法  官  陳雅琪
以上正本證明與原本無異。
　　　　　　　　　            書記官  林家莉
中　　華　　民　　國　　111 　年　　6 　　月　　8 　　日
附錄本案論罪科刑法條全文：
毒品危害防制條例第10條
施用第一級毒品者，處6月以上5年以下有期徒刑。
施用第二級毒品者，處3年以下有期徒刑。